【裁判字號】    99,交聲,76
【裁判日期】    990128
【裁判案由】    違反道路交通管理處罰條例聲明異議
【裁判全文】
臺灣臺北地方法院交通事件裁定          99年度交聲字第76號
原處分機關  臺北市交通事件裁決所
異  議  人  庚祥企業有限公司
即受處分人
法定代理人  甲○○
上列異議人即受處分人因違反道路交通管理處罰條例案件，對於
臺北市交通事件裁決所民國98年12月9 日所為北市裁催字第22-1
AD256746號處分（原處分案號：臺北市政府交通局北市交停字第
1AD256746 號），聲明異議，本院裁定如下：
    主  文
異議駁回。
    理  由
一、按汽車駕駛人停車時，有在禁止臨時停車處所停車者，處新
    臺幣（下同）600 元以上1,200 元以下罰鍰，道路交通管理
    處罰條例第56條第1 項第1 款定有明文。
二、本件受處分人即異議人庚祥企業有限公司（下稱庚祥公司）
    所有車牌號碼2615-QY 號自用一般小客貨車，於民國97年6
    月20日上午9 時39分許，停放在臺北市○○街70巷9 號對面
    劃設有紅線之路邊，違反道路交通管理處罰條例第56條第1
    項第1 款規定，經臺北市政府交通局交通助理員當場掣單舉
    發，嗣受處分人向臺北市交通事件裁決所提出申訴，經原舉
    發單位調查結果，仍認受處分人有其上開違規之行為，臺北
    市交通裁決所乃依同上規定，裁處異議人罰鍰1,200 元等情
    ，有臺北市政府交通局舉發違反道路交通管理事件通知單、
    臺北市停車管理工程處書函、臺北市交通事件裁決所違反道
    路交通管理事件裁決書在卷可按。
三、受處分人異議意旨略以：本件停車地點之紅線已模糊難以辨
    識，奇形怪狀，一般人實難認清該地點竟有禁止停車標線，
    請求撤銷原處分云云。
四、本院經查，受處分人不否認於前揭時、地停車之事實，僅辯
    稱：該處紅線模糊難辨云云。惟觀諸卷附採證照片及受處分
    人提出之另2 張現場照片顯示，該處路邊所劃設之紅線清晰
    可辨，自受處分人車輛前方延伸至後車輪，其中縱略有斑駁
    ，仍不達致使一般理性駕駛人誤認為塗銷之程度，此經臺北
    市停車管理工程處97年7 月30日北市停管字第09734112100
    號書函確認此標線為該處權責所繪之有效標線無誤。蓋道路
    標線之維護工作本屬不易，自不容駕駛人抱著投機取巧之心
    態，一見標線略有斑駁之情形，即輕率主張標線無效，否則
    交通秩序將無以維持。受處分人辯稱：紅線難以辨識云云，
    核與事實不合，顯係卸責之詞，委無可採。從而，原處分機
    關認定受處分人於前開時、地有在禁止臨時停車處所停車之
    行為，應堪認定，而依據首開道路交通管理處罰條例之規定
    ，裁處罰鍰1,200 元，核無不當。本件異議為無理由，應予
    駁回。
五、據上論斷，應依道路交通案件處理辦法第19條，裁定如主文
    。
中    華    民    國    99    年    1     月    28    日
                  交通法庭  法  官  林晏如
上正本與原本無異。
如不服本裁定，應於送達後5日內向本院提出抗告狀。
                            書記官  楊盈茹
中    華    民    國    99    年    1     月    29    日

司法院資訊處製作；財團法人民間司法改革基金會備份。
